---
title: Лабораторна робота №1
output: html_document
author: Назар Віннічук
date: "`r Sys.Date()`"
---

## Збір даних

Для збору даних було виконано наступну команду в оболонці `bash` на стаціонарному ПК з ОС Linux (дистрибутив NixOS).

```bash
sudo find / -not '(' -path /sys -prune ')' -not '(' -path /proc -prune ')' -type f -printf '%s\n' > lab-1.data
```

Ця команда ігнорує вміст каталогів `/sys` та `/proc`, адже їх вміст генерується лише в момент читання з них.

Також, `-type f` запобігає потрапляння розмірів каталогів та символьних посилань до набору даних.

## Аналіз даних

```{r}
library(readr)
file_sizes <- read_csv('lab-1.data', col_names=F, show_col_types=F)$X1
length(file_sizes)
summary(file_sizes)
hist(file_sizes)
```

Гістограма без перетворення даних геть не інформативна.
Спробуємо натомість побудувати гістограму
порядку розмірів, а саме двійкового логарифму. 
При цьому вважатимемо порожні файли такими, що мають порядок розміру 0.

```{r}
log_file_sizes = log2(file_sizes)
log_file_sizes[log_file_sizes == -Inf] <- 0
hist(log_file_sizes)
```

Визначимо функцію, що малюватиме гістограму з відсотковими ординатами.

```{r}
percentage <- function(h, ...) {
  h$density = h$counts / sum(h$counts) * 100
  plot(h, ylab='Percentage', freq=F, ...)
}
percentage(hist(log_file_sizes, plot=F))
```

Керуючись діаграмою порядків розмірів, виставимо межі стовпчиків на діаграмі розмірів так, щоб висота одного з них перевищувала 80%, а його ширина була якомога меншою.

```{r}
percentage(hist(file_sizes, plot=F, breaks=c(0, 7500, max(file_sizes))), xlim=c(0, 10000))
```

## Висновок

Переважна більшість файлів, а саме більше 80%, має розмір менший за 7500 байт.